# 关于“减资补亏”

提问人：wangjiao0451 时间：2021-12-16 11:52:19
求教陈版主：
之前查询到您 2015 年的一个帖子回复，说所谓“减资补亏”在会计准则层面是存在障碍的，请问为什么存在障碍呢？求教~

回答人：chenyiwei
所有者权益（或股东权益）按其形成来源可分为两大类：（ 1 ）股东资本性投入形成；（ 2 ）经营积累形成。这两类权益的界限还是比较清晰的。
实务中可以通过转增资本的方式将（ 2 ）转入（ 1 ），但不可能将（ 1 ）转入（ 2 ），这就是”减资补亏“存在障碍的原因。